

+48 595 566 733 przyklad@cv-maker.pl

Krotoszyńska 3/6 Warszawa, 31–752

Doświadczenie zawodowe

Specjalista ds. analizy danych użytkowników końcowych

Analitycs

lut 2014 - maj 2020

Warszawa

- Generowanie raportów na podstawie danych od użytkowników końcowych
- Zbieranie i analizowanie danych finansowych oraz przedstawianie ich w formie graficznej

Power BI (SQL) Developer

Bank HCB sp.z.o.o.

maj 2020 - Obecnie

Warszawa

- Wsparcie i optymalizacja pracy członków zespołu
- Zbieranie i analizowanie danych finansowych z różnych oddziałów oraz przedstawianie ich przedstawicielom zarządu
- Przygotowywanie oraz optymalizowanie pakietów danych w środowisku SQL

Wykształcenie

Studia inżynierskie I stopnia

Politechnika Warszawska

paź 2006 - maj 2010

Warszawa

Udział w kole naukowym skupionym wokół potencjalnych zastosowań sztucznej inteligencji

Studia magisterskie

Politechnika Warszawska

paź 2010 - cze 2013

Warszawa

- · Tytuł magistra inżyniera nauk komputerowych
- Obroniona praca magisterska o tytule: "Uczenie maszynowe w analizie danych finansowych".

Analityk danych

Prawo jazdy	В
Data urodzenia	11.06.1987
Miejsce urodzenia	Wrocław

O mnie

Doświadczona analityczka danych z ponad 10letnim doświadczeniem w sektorze finansowym. Już od czasu studiów na Politechnice Warszawskiej interesują mnie zagadnienia związane z programowaniem, big data, uczeniem maszynowym i metodami analizowania danych wspieranych przez sztuczną inteligencję.

Umiejętności

, 6
Umiejętność logicznego myślenia
Zdolności analityczne
Zdolność kreatywnego rozwiązywania problemów
Umiejętności interpersonalne
Znajomość SQL, Phyton i HTML
Obsługa pakietu MS Office
Obsługa baz danych PySpark i NoSQL